【裁判字號】    95,上訴,3973
【裁判日期】    951227
【裁判案由】    毒品危害防制條例
【裁判全文】
臺灣高等法院刑事判決                95年度上訴字第3973號
上  訴  人  臺灣臺北地方法院檢察署檢察官
被      告  甲○○
上列上訴人因被告違反毒品危害防制條例案件，不服臺灣臺北地
方法院95年度訴字第1156號，中華民國95年8月31日第一審判決
（起訴案號：臺灣臺北地方法院檢察署94年度偵字第18650號）
，提起上訴，本院判決如下：
    主  文
原判決撤銷，發回台灣台北地方法院。
    理  由
一、公訴意旨略以：被告甲○○明知MDMA、MDA、MDEA係毒品危
    害防制條例第二條第二項第二款所定之第二級毒品，不得販
    賣、持有，竟意圖販賣，於民國（下同）九十四年九月十四
    日晚間十一時許，在臺北市○○○路某夜店外，以新台幣（
    下同）一萬元之代價，向真實姓名、年籍不詳綽號「ANDY」
    之成年男子，販入含第二級毒品MDMA、MDA、MDEA 及其他不
    明成份之藥錠五十顆後，伺機以每顆三百元之價格，販賣予
    綽號「小Ｋ」等不特定人施用牟利。嗣於同月二十九日晚間
    十時十分，在臺北市○○區○○街一一五號前，欲販賣十顆
    藥錠給「小Ｋ」時，為警當場查獲，並扣得藥錠四十六顆，
    「小Ｋ」則趁隙逃逸。因認被告涉犯毒品危害防制條例第四
    條第二項之販賣第二級毒品罪嫌云云。
二、原審法院以：按已經提起公訴或自訴之案件，在同一法院重
    行起訴者，應諭知不受理之判決，並得不經言詞辯論為之，
    刑事訴訟法第三百零三條第二款、第三百零七條分別定有明
    文。查本件被告被訴於九十四年九月二十九日晚間十時十分
    ，在臺北市○○區○○街一一五號前，持有第二級毒品MDMA
    四十六顆之事實，業經臺灣臺北地方法院檢察署檢察官於九
    十五年六月三十日以九十五年度偵字第一二二四六、一二二
    五一號提起公訴，於九十五年七月二十一日繫屬原審法院，
    並經原審法院以九十五年度易字第一五九一號案件審理，有
    該案起訴書及原審法院收案戳等影本在卷為憑。次按犯罪是
    否已經起訴，為法院應予審判之事項，應以起訴書事實欄記
    載之犯罪事實為準，而非以起訴書所引法條或罪名為依據（
    最高法院九十四年度台上字第一三九七號判決參照）。經查
    ：本案與上開起訴之案件，公訴人起訴之罪名雖有不同，但
    針對被告於上開時地持有第二級毒品MDMA四十六顆之基本犯
    罪事實，完全相同，自屬同一案件，乃公訴人於九十五年七
    月二十五日就同一案件重行起訴，自應諭知不受理之判決，
    且不經言詞辯論而為之，固非無見。
三、惟查：被告基於概括之犯意，先後於 (一)九十四年六月二
    十六日凌晨二時許持有第二級毒品MDMA三顆（毛重一點二公
    克，淨重零點九公克），在台北市○○○路一００號DJ舞廳
    內為警查獲。(二)九十四年九月二十九日晚間十時十分許持
    有第二級毒品MDMA四十六顆（毛重十四點四公克，淨重十三
    點四公克），在台北市○○區○○街一一五號附近為警查獲
    。(三)九十五年五月一日凌晨三時許持有第二級毒品MDMA半
    顆（毛重零點三五公克，淨重零點一五公克），在台北市中
    正區○○○路七號附近為警查獲等事實，固經臺灣臺北地方
    法院檢察署檢察官提起公訴（九十五年度偵字第一二二四六
    六號、第一二二五一號），但其中關於被告於九十四年九月
    二十九日晚間十時十分許持有第二級毒品MDMA四十六顆之事
    實，公訴人於原審法院九十五年度易字第一五九一號審理時
    ，已因該部分被告係另涉販賣毒品犯行，為免判決歧異，而
    將該部分起訴事實予以減縮，嗣原審法院（九十五年度易字
    第一五九一號）亦未就該部分事實判決，此有台灣台北地方
    法院檢察署檢察官九十五年度蒞字第一五六一二號補充理由
    書及原審法院九十五年度易字第一五九一號宣示判決筆錄在
    卷為憑，足認該減縮部分之犯罪事實並未繫屬於原審法院，
    ，是以臺灣臺北地方法院檢察署檢察官提起公訴（九十五年
    度偵字第一二二四六號、第一二二五一號）之犯罪事實，既
    經「減縮」而未繫屬於原審法院，本件是否得認為同一案件
    業經起訴而諭知不受理，即非無疑，原審未及詳究，遽認二
    者屬同一案件，而逕諭知本件不受理之判決，尚嫌速斷。公
    訴人上訴意旨，執此指摘原判決不當，尚非全無理由，應由
    本院將原判決撤銷，並發回原審法院另為妥適判決，且不經
    言詞辯論而為之。
據上論斷，應依刑事訴訟法第三百六十九條第一項但書、第三百
七十二條，判決如主文。
中    華    民    國    95    年    12    月    27    日
                  刑事第十七庭  審判長法  官  陳貽男
                                      法  官  鄭水銓
                                      法  官  高明哲
以上正本證明與原本無異。
如不服本判決，應於收受送達後十日內向本院提出上訴書狀，其
未敘述上訴之理由者並得於提起上訴後十日內向本院補提理由書
（均須按他造當事人之人數附繕本）。
                                      書記官  李垂福
中    華    民    國    95    年    12    月    28    日


司法院資訊處製作；財團法人民間司法改革基金會備份。
